最高法院刑事判決　　　　　　　　　　　　　　　九十一年度台上字第四一三○號
　　上　訴　人　甲○○
右上訴人因違反麻醉藥品管理條例案件，不服台灣高等法院中華民國八十八年六月九
日第二審更審判決（八十八年度上更(一)字第二○五號，起訴案號：台灣桃園地方法院
檢察署八十五年度偵字第一二一六六號），提起上訴，本院判決如左：
    主  文
原判決撤銷，發回台灣高等法院。
　　理  由
本件原判決認定上訴人甲○○明知安非他命業經主管機關公告為化學合成麻醉藥品，
不得非法販賣，竟仍基於概括犯意，於民國八十五年五月及八月間，經由陳年生以上
訴人住處之0000000號電話連絡或0000000號電話祕書留言，在其上開
住處，以一小包（毛重○點五公克）新台幣（下同）一千元之價格，販賣化學合成麻
醉藥品安非他命予陳年生各一次吸食。又圖轉售牟利，於同年九月十九日十五時許，
在楊梅鎮埔心里「正揚保齡球館」對面，向綽號「強哥」之不詳姓名者以一萬五千元
之代價，販入十八公克之安非他命，加以分裝成每小包○點五公克，旋於是日在其住
處以同上價格再賣一小包與陳年生。迨同年九月二十三日二十一時二十分許，上訴人
攜帶安非他命四小包（毛重二點二公克、淨重一點四九六三公克）在其住處巷口準備
賣與陳年生時，為警當場查獲，並在其身上搜得該四小包安非他命，經警偕同上訴人
另在其住處搜獲其擬供販賣之安非他命十六包（毛重八點五公克、淨重六點○一○七
公克）及其所有分裝安非他命用之保濟丸空瓶二十四支、塑膠空袋一批等情。因而撤
銷第一審此部分之判決，改判論處上訴人以連續非法販賣化學合成麻醉藥品罪刑。固
非無見。
惟查：(一)、認定事實所憑之證據，須實際存在，就該案卷宗不難考見者，始克當之。
本件原判決認定上訴人先後多次以一小包（零點五公克）一千元之價格販賣化學合成
麻醉藥品安非他命與陳年生，並以上訴人與陳年生警訊之供述相符作為論據。然依卷
內資料，上訴人於對於售予陳年生之安非他命之價格，於警詢供述「陳年生每次都買
一小包，每小包重○‧五公克，我都是以八百元一包賣給陳年生」「（四小包）準備
以新台幣二千元賣給陳年生」（見偵查卷第八頁），與陳年生警詢供述一千元之價格
（見前引偵查卷第四頁第十行）並不一致。則判決書內所記載之證據，與卷宗內筆錄
不相適合，則其判決之根據，實際上並不存在，自屬採證違法。(二)、原判決事實認定
上訴人於八十五年五月及八月間，售賣陳年生安非他命係以0000000號電話或
0000000號電話祕書留言方式聯絡，然依上訴人於原審提出黑盒子電腦語音傳
呼中心函及其帳目影本各乙份，該四八一｜六一二三號電話秘書，係於八十五年九月
四日始申請使用（見上訴卷第六十五｜七十頁），且原判決理由亦採陳年生之證言認
在上訴人尚未使用電話秘書之前係使用住處電話聯絡（見原判決第三頁第五、六行）
，原判決事實認定與理由說明，不相一致，按諸刑事訴訟法第三百七十九條第十四款
後段規定，亦屬判決理由矛盾之當然違背法令，足以構成撤銷之原因。上訴意旨指摘
原判決不當，非無理由，應認原判決仍有撤銷發回更審之原因。又上訴人於八十五年
五月及八月販賣安非他命二次與陳年生，是否有營利之意圖，案經發回宜併注意及之
。
據上論結，應依刑事訴訟法第三百九十七條、第四百零一條，判決如主文。
中      華      民      國    九十一    年      七      月    二十五    日
                              最高法院刑事第九庭
                                  審判長法官  陳  炳  煌
                                        法官  陳  正  庸
                                        法官  韓  金  秀
                                        法官  吳  信  銘
                                        法官  徐  文  亮
      右正本證明與原本無異
                                              書  記  官
中      華      民      國    九十一    年      八      月      二      日
